# 交易中递延所得税资产不予确认的条件

提问人：tony868lamy 时间：2010-03-15 00:29:46
同时具有下列特征的交易中因资产或负债的初始确认所产生的递延所得税资产不予确认：
A.该项交易不是企业合并；
B.交易发生时既不影响会计利润也不影响应纳税所得额（或可抵扣亏损）。
如何去理解B所述的不予确认条件？另外，交易日不确认的话，在资产负债表日又如何处理？

回答人：chenyiwei
其中条件B的意思是：在会计上对某项资产、负债进行初始确认的时点上（请注意仅指在这一时点上，不包括后续计量，这一界定十分重要），相关会计处理不会导致利润总额发生增减变动，同时税法上也不会仅因为该项初始确认而导致增加或减少应纳税所得额。
例如，在会计上符合资本化条件，并且在税务上符合加计扣除条件的无形资产开发支出，在会计上发生时借记“开发支出——资本化支出”，贷记银行存款、往来款等相关科目，不影响会计上的利润总额；税法上要到形成无形资产开始摊销后才允许加计摊销，在初始确认时点上也不影响应纳税所得额。此时，虽然由于该项开发支出（资产）在未来期间可摊销金额为帐面价值的 150 ％，即计税基础高于帐面价值，但因为符合上述豁免条件，不应确认递延所得税资产或负债。 如果在初始计量时不确认递延所得税，则一般理解在后续计量时，对于自初始确认时的暂时性差异通过折旧、摊销等逐步转回的暂时性差异影响，也不确认递延所得税费用或计提递延所得税资产／负债。

回答人：chenyiwei
回复 藤椅 yyq040707 的帖子个人认为：购买国产设备的投资抵免不属于这种情况，而是更类似于税前可抵扣亏损，应当可以对结转以后年度使用的抵免额度（在确保未来有足够应纳税所得额的前提下）确认递延所得税资产。这类抵免与加计扣除的最主要区别在于它是根据投资额的一定比例一次性享受的，与资产未来的折旧和摊销无关，因此不涉及资产的计税基础问题。